臺灣臺中地方法院交通事件裁定　　　　　　　　　九十二年度交聲字第一二七三號
　　原處分機關　交通部公路總局臺中市監理站
　　受 處分 人　甲○○
右列受處分人因違反道路交通管理處罰條例案件，對於交通部公路總局臺中市監理站
民國九十二年十二月八日所為之裁決（裁監稽違字第裁六一─ＨＢ0000000號
裁決書），聲明異議，本院裁定如左：
    主  文
異議駁回。
    理  由
一、原處分機關略以：受處分人甲○○，駕駛之車號ＨＨ九─四○六號普通重機車，
    於民國九十二年十一月一日十九時四十八分許，在臺中縣沙鹿鎮○○路與正英路
    口處，因駕車行經有燈光號誌管制之交岔路口闖紅燈（直行往沙鹿方向）違規，
    為臺中縣警察局清水分局員警當場攔檢舉發，經掣開違規通知單移送，受處分人
    依限期到案申訴，該站經查違規屬實，遂於九十二年十二月八日以裁監稽違字第
    裁六一─ＨＢ0000000號裁決書，裁處罰鍰新臺幣一千八百元整，並記違
    規點數三點，逾期則依裁決書處罰主文規定裁處，於法並無不合等語。
二、本件受處分人甲○○則以：於該路口停止線上當時顯示黃燈，並非紅燈，騎機車
    通過路口前進到前面暗處遭警員攔下，雖表示在路口停止線時還是黃燈，紅燈應
    該是剛剛才轉換過來的紅燈，惟警員表明那個黃燈是給左轉車輛看的，騎機車的
    人到了路口，如何區分黃燈是給左轉或直行車看的？爰聲明異議云云。
三、按汽車（包括機器腳踏車）駕駛人，行經有燈光號誌管制之交岔路口闖紅燈者，
    處新臺幣一千八百元以上五千四百元以下罰鍰，並記違規點數三點；汽車行駛至
    交岔路口，其行進、轉彎，應遵守燈光號誌，道路交通管理處罰條例第五十三條
    、第六十三條第一項第三款與道路交通安全規則第一百零二條第一項第一款、違
    反道路交通管理事件統一裁罰標準表分別定有明文。又按標誌、標線、號誌之設
    置目的，在於提供車輛駕駛人及行人有關道路路況之警告、禁制、指示等資訊，
    以便利行旅及促進交通安全；號誌係以規定之時間上交互更迭之光色訊號，設置
    於交岔路口或其他特殊地點，用以將道路通行權指定給車輛駕駛人與行人，管制
    其行止及轉向之交通管制設施；車輛面對圓形紅燈表示禁止通行，不得超越停止
    線或進入路口；圓形黃燈用以警告車輛駕駛人及行人，表示紅色燈號即將顯示，
    屆時將失去通行路權；行車管制號誌燈色之變換，規定如左：(1)、燈色之變換順
    序，應依綠燈、閃光綠燈、黃燈、紅燈之原則，依次循環運轉；(2)、圓形紅燈與
    轉向箭頭綠燈同時顯示時，除接著顯示圓形綠燈外，應於轉向箭頭綠燈結束後，
    顯示圓形黃燈；(3)、圓形綠燈結束後，應接著顯示圓形黃燈，圓形紅燈結束後，
    不得顯示圓形黃燈。道路交通標誌標線號誌設置規則第二條、第三條及第二百零
    六條第一項第四款、第五款、第二百十二條亦有明定。
四、經查：本件受處分人甲○○，駕駛之車號ＨＨ九─四○六號普通重機車，於上開
    時、地，因駕車行經有燈光號誌管制之交岔路口闖紅燈違規，為臺中縣警察局清
    水分局員警當場攔檢舉發，經掣開違規通知單移送等情，有前揭舉發通知單、裁
    決書在卷可稽。雖受處分人以上開情詞置辯，惟經本院審酌卷附之相關資料得知
    ，執勤員警當日於執行交通稽查勤務時，該車由中棲路（臺中往沙鹿方向），至
    正英路口，當時中棲路時相為紅燈，所有該時相之車輛均於停止線前停車，等待
    燈號變換，惟該車遇紅燈未停仍直行，經警鳴笛並以指揮棒示意受檢，而依法舉
    發，此亦有原舉發機關九十二年十一月二十六日之函件在卷可佐。再者，受處分
    人既稱機車進入停止線時是黃燈，則依前揭法令規定應停止前進，且當時所有該
    時相之車輛均於停止線前停車，等待燈號變換，僅受處分人強行通過，其辯稱係
    闖黃燈云云，並不足採。受處分人闖紅燈之事實，堪以認定。本院經查亦無任何
    證據足資證明執勤警員有捏造事實、違法取締之情事，則執勤警員本其維護交通
    秩序、安全職責所為之當場舉發，自應受到合法、正確之推定。受處分人至今亦
    無法提出任何對其有利之證據供本院參酌，其空言指摘原處分不當，尚屬無據。
    從而，原處分機關據以援引上開規定，裁處罰鍰新臺幣一千八百元，並記違規點
    數三點，逾期則依裁決書處罰主文規定處罰，並無不當。本件聲明異議為無理由
    ，應予駁回。
五、據上論斷，應依道路交通管理處罰條例第八十七條第二項，道路交通案件處理辦
    法第十九條，裁定如主文。
中      華      民      國      九十三      年      一    月    十六    日
                                臺灣臺中地方法院交通法庭
                                    法  官  張清洲
右正本證明與原本無異。
如不服本裁定，應於送達後五日內，向本院提出抗告狀。
                                    書記官
中      華      民      國      九十三      年      一    月    十六    日
